臺灣高等法院交通事件裁定
抗　告　人
即 異 議人
即受處分人　甲○○
上列抗告人因違反道路交通管理處罰條例案件，不服臺灣臺北地
方法院95年度交聲字第1253號，中華民國95年12月29日所為裁定
（原處分案號：臺北市交通事件裁決所北市裁二字第裁22-ZIP00
0168號），提起抗告，本院裁定如下：
    主  文
抗告駁回。
    理  由
一、按汽車行駛高速公路，於駛進收費站前，應依標誌指示預為
    減速慢行，並依規定標誌、標線、號誌指示或交通勤務警察
    指揮順序行駛過站繳費，高速公路及快速公路交通管制規則
    第23條定有明文。又汽車行駛於高速公路，有違反道路交通
    管理處罰條例第33條第1項、第2項以外其他管制規定之行為
    ，處駕駛人新臺幣（下同）600元以上1,200元以下罰鍰，道
    路交通管理處罰條例第33條第3項定有明文。
二、臺北市交通事件裁決所北市裁二字第裁22-ZIP000168號處分
    意旨略以：本件受處分人甲○○所有之車號FT-1925號自用
    小客貨車，並未申裝E通機，然受處分人甲○○於民國（下
    同）95年8月22日上午9時許，駕駛該車沿國道高速公路北上
    行駛，於駛進七堵收費站前，竟行駛第二車道（即電子收費
    車道及大車道），而未依規定標誌指示行駛過站繳費之違規
    行為，經舉發單位內政部警政署國道公路警察局第九警察隊
    七堵小隊警員拍照採證，並以受處分人有違反前揭道路交通
    管理處罰條例第33條第3項規定之行為逕行掣單舉發，受處
    分人嗣提出申訴，經原處分機關函請舉發單位調查結果，仍
    認受處分人確有前開違規行為，原處分機關乃依道路交通管
    理處罰條例第33條第3項、違反道路交通管理事件統一裁罰
    基準及處理細則暨違反道路交通管理事件統一裁罰標準表之
    規定，裁處受處分人罰鍰600元。
三、受處分人甲○○不服該處分，向臺灣臺北地方法院聲明異議
    。臺灣臺北地方法院交通法庭認定：(一)受處分人所有上開汽
    車並未申裝電子收費機（E通機），然受處分人於前揭時間
    駕駛該車沿國道高速公路北上行駛，於駛進七堵收費站前，
    竟行駛第二車道（即電子收費車道及大車道），而未依規定
    標誌指示行駛，為受處分人所不否認，並有採證照片附卷可
    稽。受處分人雖辯稱當時有濃霧，影響視線，並非故意違規
    云云。然查95年8月22日天候雖屬不佳，惟於前揭時、地尚
    無其他駕駛人因濃霧影響視線而誤駛車道，未能依規定過站
    繳費致遭舉發而提出申訴之情形，此有交通部臺灣區○道○
    ○○路局95年11月30日業字第0950034878號函附卷可稽，顯
    見當時之天候狀況，尚不致使駕駛人於駛進七堵收費站前之
    相當距離，無從辨別人工收費車道、電子收費車道、小型車
    收費車道或大型車收費車道，受處分人誤駛車道，顯屬可歸
    責於己，尚不足以據為免罰之認定，乃駁回受處分人之異議
    。
四、受處分人甲○○對原審之裁定不服提起抗告略以：當時有濃
    霧，影響視線，而誤駛車道，並非故意違規，又本人年紀已
    57歲，散光300度、近視150度，且當時沒車、沒人，並未造
    成任何危險，停車付費，收費員卻不收，不合情理云云。
五、經查：本件受處分人確有於上揭時、地，未依規定標誌指示
    行駛電子收費車道之事實，為受處分人所不否認，並有採證
    照片附卷可稽（見原審卷第6頁）。受處分人猶執前詞，並
    稱其年事已高，亦有近視、散光，並非故意違規云云，委無
    可採。本件抗告無理由，應予駁回。
據上論結，應依道路交通案件處理辦法第26條，刑事訴訟法第41
2條，裁定如主文。
中　　華　　民　　國　　96　　年　　1 　　月　　30　　日
                      交通法庭審判長法  官  張連財
                          　  　　　法　官  楊照男
　　                                法  官  林明俊
以上正本證明與原本無異。
不得再抗告。
  　                                書記官  蕭詩穎
中　　華　　民　　國　　96　　年　　1 　　月　　31　　日
